臺灣臺南地方法院刑事判決　　　　　　　 94年度易字第523號
公　訴　人　臺灣臺南地方法院檢察署檢察官
被　　　告　丁　○　○　男35.
上列被告因竊盜案件，經檢察官提起公訴（ 94年度營偵字第671
號），被告就犯罪事實為有罪之陳述，經本院裁定進行簡式審判
程序後，判決如下：
    主      文
丁○○連續攜帶兇器竊盜，處有期徒刑壹年貳月。扣案之老虎鉗
壹支沒收。
    事      實
一、丁○○基於意圖為自己不法所有之概括犯意，駕駛車號五Ｓ
    －七四五二號自小客貨車，前往下述地點，利用拉梯爬上電
    線桿，攜帶為金屬材質所製且形狀有銳角，若持以行兇客觀
    上足對人之生命、身體、安全構成威脅，為其所有具有危險
    性可供兇器使用之老虎鉗一支，連續為下列竊盜行為：(一)於
    民國九十四年二月十四日，在臺南縣七股鄉城內村台十七線
    玉潭高幹一一六號電桿，竊取臺灣固網股份有限公司（下稱
    臺灣固網公司）所有之光纜中繼型接續盒一組（價值約新臺
    幣｛下同｝七千五百元，另以下之光纜中繼型接續盒價值均
    同此價額）。(二)於九十四年二月二十八日，在臺南縣將軍鄉
    西和村台十七線鯤鯓高幹三五號電桿，竊取臺灣固網公司所
    有之光纜中繼型接續盒一組。(三)於九十四年五月十二日，在
    臺南縣新營市○○路三五○號旁鹽後高幹一○二－一號電桿
    ，竊取和信電訊股份有限公司（下稱和信電訊公司）所有之
    光纜中繼型接續盒一組。(四)於九十四年五月二十三日十時許
    ，在臺南縣後壁鄉嘉民村一四六－三二號電桿，竊取臺灣固
    網公司所有之光纜中繼型接續盒一組後，為遠傳電信公司電
    信包商陳俊男發現而報警當場逮捕，並扣得上開丁○○攜往
    犯案現場之作案用之老虎鉗一把、該丁○○所竊得之光纜中
    繼型接續盒一組以及活動扳手、削皮刀、安全袋及工具袋各
    一個等物品。丁○○經警逮捕後，即帶同警方至臺南縣鹽水
    鎮○○路一四二巷八號住處搜索，再起出前揭其於前開(一)、
    (二)所示時地所竊得之光纜中繼型接續盒二組。另丁○○於前
    開(三)所示時地所竊得之光纜中繼型接續盒一組，則由丁○○
    於不詳時日在桃園某處，以五千元之代價售予姓名年籍不詳
    之成年男子而無法尋得。
二、案經臺南縣警察局白河分局報告臺灣臺南地方法院檢察署檢
    察官偵查起訴。
    理      由
一、本件被告丁○○所犯為死刑、無期徒刑或最輕本刑為三年以
    上有期徒刑以外之罪，其於準備程序中就被訴事實為有罪之
    陳述，經法官告知簡式審判程序之旨，並聽取公訴人之意見
    後，爰依刑事訴訟法第二百七十三條之一第一項規定，裁定
    由受命法官獨任進行簡式審判程序，合先敘明。
二、上揭犯罪事實，業據被告丁○○於本院審理時坦承不諱，核
    與證人即目擊者陳俊男於警詢所證述之情節大致相符，並有
    被害人臺灣固網公司專案工程師乙○○、戊○○及和信電訊
    公司專案助理甲○○於警詢之指訴，此外，復有臺南縣警察
    局白河分局扣押書一紙、臺南縣警察局白河分局扣押搜索筆
    錄一份、臺南縣警察局白河分局扣押物品目錄表一紙、贓物
    認領保管單二紙及扣押物暨現場照片十九幀在卷可稽，另有
    扣案之老虎鉗一支可資佐證。是被告自白核與事實相符，堪
    予採信，本件事證明確，被告犯行洵堪認定，應依法論科。
三、按刑法第三百二十一條第一項第三款之攜帶兇器加重竊盜罪
    ，係以行為人攜帶兇器竊盜為其加重條件，此所謂兇器，其
    種類並無限制，凡客觀上足對人之生命、身體、安全構成威
    脅，具有危險性之兇器均屬之，且祇須行竊時攜帶此種具有
    危險性之兇器為已足，並不以攜帶之初有行兇之意圖為必要
    （最高法院七十九年台上字第五二五三號判例參照）；查市
    售之老虎鉗係金屬材質而質地堅硬且形狀有銳角，若持以行
    兇，客觀上足以對人之身體、生命構成威脅，具有殺傷力，
    當均屬刑法第三百二十一條第一項第三款所稱兇器之一種。
    是核被告丁○○所為，係犯刑法第三百二十一條第一項第三
    款之攜帶兇器竊盜罪。被告先後四次犯行，時間緊接，犯罪
    之竊盜基本構成要件相同，顯均係基於概括之犯意反覆為之
    ，為連續犯，應依刑法第五十六條之規定論以一罪，並依法
    加重其刑。爰審酌被告前甫因竊盜犯行，經本院新營簡易庭
    於九十二年四月二十一日以九十二年營簡字第二一三號判處
    有期徒刑六月，如易科罰金以三百元折算一日，並諭知緩刑
    三年，目前仍在緩刑期間，有臺灣高等法院被告全國前案紀
    錄表及臺灣臺南地方法院檢察署刑案資料查註紀錄表各一份
    附卷可按詎其竟仍不知珍惜法院之寬典，於緩刑期間內再犯
    本案竊盜犯行，以及其犯罪動機、目的係貪圖不法利益、數
    次攜帶兇器行竊，對人民生命及財產造成侵害，其所竊得物
    品之價值，所竊得物品中之三組光纜中繼型接續盒均已發還
    被害人，以及犯後供承犯行，態度良好等一切情狀，量處如
    主文所示之刑，以資懲儆。公訴蒞庭檢察官雖當庭求處被告
    有期徒刑一年六月，惟本院審酌上情，以量處被告有期徒刑
    一年二月，始與其罪責相當，併此敘明。末按刑罰法令關於
    沒收之規定，兼採職權沒收主義與義務沒收主義。職權沒收
    ，係指法院就屬於被告所有，供犯罪所用、預備用或因犯罪
    所得之物，仍得本於職權斟酌是否宣告沒收，例如刑法第三
    十八條第一項第二款、第三款、第三項前段等規定屬之。最
    高法院九十三年度臺上字第三二六三、五四一八號判決可資
    參照。查扣案之老虎鉗各一支，被告所有且係行竊時攜往犯
    罪現場之物，業據被告供承在卷，爰依刑法第三十八條第一
    項第二款之規定宣告沒收。至其餘查獲被告時所扣得之活動
    扳手、削皮刀、安全袋及工具袋等各一個，因無證據可證係
    被告用以犯本案所用或供犯罪預備之物；以及本案被告犯案
    時用以爬電線桿之拉梯一個，因未扣案且查卷內亦無證據足
    資認定為被告所有，且上開之物亦均非違禁品，爰不為沒收
    之諭知，附此敘明。
據上論斷，應依刑事訴訟法第二百七十三條之一、第二百九十九
條第一項前段，刑法第五十六條、第三百二十一條第一項第三款
、第三十八條第一項第二款，判決如主文。
本案經檢察官丙○○到庭執行職務。
中　　華　　民　　國　　94　　年　　 7　 　月　  6  　日
     　　　　　　　刑事第十一庭  法  官  楊  佳  祥
以上正本證明與原本無異。
如不服本判決，應於收受送達後10日內向本院提出上訴書狀（應
附繕本）。
     　　　　　　　　　　　　　　書記官  顏  惠  華
中　　華　　民　　國　　94　　年　　 7　 　月　  6  　日
附錄本案論罪科刑法條全文：
刑法第三百二十一條：
犯竊盜罪而有左列情形之一者，處六月以上五年以下有期徒刑：
一、於夜間侵入住宅或有人居住之建築物、船艦，或隱匿其內而
    犯之者。
二、毀越門扇、牆垣或其他安全設備而犯之者。
三、攜帶兇器而犯之者。
四、結夥三人以上而犯之者。
五、乘火災、水災或其他災害之際而犯之者。
六、在車站或埠頭而犯之者。
前項之未遂罰之。
